# 合并报表处理

提问人：huanxue198799 时间：2015-11-10 09:45:57
2013 年，A公司持有B公司100%股权， 2014 年 5 月A公司将38.5%的股权转让给实际控制人C， 2015 年 3 月A公司将所持有的全部股权转让给实际控制人C。此外，实际控制人C持有A公司的100%股权。A公司与B公司从事的业务一致。 问题：B公司拟以 2015 年 7 月 31日为基准日申报挂牌新三板，拟将A公司吸收合并进来，合并报表如何编制？有何案例？急，谢谢。

回答人：chenyiwei
这是同一控制下的“母子颠倒”式的重组，可参考《瑞华研究 2010 ～ 2014 汇编》之“问题3-2-25（同一控制范围内母子公司颠倒重组的处理）”、“问题3-2-26（子公司吸收合并母公司的处理）”。

提问人：huanxue198799 时间：2015-11-11 23:42:01
谢谢陈老师，已下载学习。2013/2014年是否需要编制比较报表？

回答人：chenyiwei
需要。不论是B的个别报表还是合并报表（如果B吸收合并A后仍有其他子公司）。

提问人：huanxue198799 时间：2015-11-12 00:38:01
B公司为单一主体，是否需要合并编制比较报表？

回答人：chenyiwei
如果B无子公司，不需要编制合并报表，则个别报表层面是不能反映以前A的财务状况和经营成果的，这时只能另外提供备考合并报表作为补充。